# 同一控制下企业合并

提问人：搬运工 时间：2023-05-12 20:07:19
A持有同一控制下B公司25%股权，采用权益法核算， 23 年 4 月末长投账面价值 500 万。 23 年 4 月A同一控制下收购了B公司50%股权，支付对价 1000 万元。 23 年 4 月B公司账面净资产 3000 万。收购时点A公司的会计处理为，按照应享有的B公司净资产的账面价值 3000 万*75%即 2250 万作为长投的入账成本，入账成本 2250 万与支付对价 1000万及权益法投资账面价值 500 万的差额 750 万冲减资本公积。请问各位老师以上处理是否准确{:1_388:}{:1_388:}

回答人：chenyiwei
一般可以这样理解。
具体请参阅《企业会计准则第 2 号——长期股权投资（ 2014 年修订）》的应用指南中关于分步实现同一控制下合并情况下，长期股权投资初始计量的相关内容。